【裁判字號】    98,訴,1135
【裁判日期】    981230
【裁判案由】    毒品危害防制條例
【裁判全文】
臺灣桃園地方法院刑事判決              98年度訴字第1135號
公  訴  人  臺灣桃園地方法院檢察署檢察官
被      告  甲○○
指定辯護人  本院公設辯護人 陳瑞明
上列被告因違反毒品危害防制條例案件，經檢察官提起公訴（98
年度偵字第7762號），本院判決如下︰
    主  文
甲○○共同製造第三級毒品，累犯，處有期徒刑肆年拾月。扣案
之如附表一、二所示之物均沒收。又轉讓第三級毒品，累犯，處
有期徒刑參月。應執行有期徒刑伍年，扣案之如附表一、二所示
之物均沒收。
    事  實
一、甲○○前於民國九十六年間因賭博案件，經本院以九十六年
    度壢簡字第二七三五號判決判處有期徒刑四月確定，於九十
    七年十一月五日易科罰金執行完畢。猶不知警惕，明知愷他
    命係毒品危害防制條例第二條第二項第三款所列管之第三級
    毒品，不得非法持有、轉讓及製造，於九十七年九月經由友
    人介紹認識真實姓名年籍不詳綽號為「阿湯」（下稱「阿湯
    」）之成年男子，「阿湯」知悉甲○○經濟情況不佳，乃於
    九十七年十月間某日向甲○○提議，由甲○○負責向「阿湯
    」購買製造愷他命之半成品即俗稱「牛奶」（下稱「牛奶」
    ）之膏狀物並製造愷他命，「阿湯」負責出售「牛奶」及提
    供製造愷他命之方法，製造完成愷他命後，銷售愷他命之金
    額由雙方均分。後於九十七年十一月中旬間某日，經甲○○
    應允後，甲○○及「阿湯」乃基於共同製造第三級毒品愷他
    命之犯意聯絡，由「阿湯」於桃園市凱悅KTV 店內交付手機
    一支予甲○○，以供聯繫製造愷他命使用，甲○○遂於九十
    七年十一月二十六日與不知情之姐姐蕭文雅，向不知情之葉
    進昌承租其管理何玉雄所有位於桃園縣中壢市○○○街一七
    一巷二六號一樓房屋作為製造愷他命之處所，再於九十七年
    十一月二十九日，雙方相約在桃園縣桃園市○○路、中正路
    附近碰面，由「阿湯」交付二桶「牛奶」予甲○○並提供製
    造愷他命之流程表，甲○○則當場給付新臺幣（下同）十五
    萬元予「阿湯」，之後甲○○再前往桃園縣中壢市○○道之
    宏林化工公司購置製造愷他命所需之燒杯、藥用酒精、鹽酸
    、丙酮等器具及材料。嗣後甲○○旋即於九十七年十二月一
    日將上揭「牛奶」及材料、器具等載運至前揭承租之房屋內
    ，並於該日起依「阿湯」所提供之製造方法，將「牛奶」裝
    進燒杯，加入藥用酒精、鹽酸、丙酮以瓦斯爐隔水加熱，迄
    「牛奶」融化成液體狀，再倒入盆內冷卻後，使之製成愷他
    命成品，共製成如附表一所示之愷他命。甲○○於九十七年
    十二月八日製成愷他命時，適逢賴俊男於同日早上某時前往
    甲○○上開租屋處，甲○○為試驗該製成之愷他命之成效，
    又另行起意基於轉讓愷他命之犯意，於同日晚間八、九時許
    ，在上揭租屋處客廳，無償轉讓約○點五公克之愷他命予賴
    俊男施用。嗣於同日晚間十一時五十分許，因甲○○製造愷
    他命不慎氣爆引發火災，遭火焚身，經由賴俊男撲滅甲○○
    身上火勢後，由賴俊男自行送甲○○就診，然因氣爆引發之
    火災致上揭租屋處大樓警報器大聲作響，該大樓之保全范姜
    群勇旋即至火災處幫忙滅火並報警處理，始知上情，並扣得
    附表一所示之愷他命及附表二所示之甲○○所有供本件製造
    愷他命所用之物。
二、案經桃園縣政府警察局中壢分局報請臺灣桃園地方法院檢察
    署檢察官偵查起訴。
    理  由
一、按傳聞法則之重要理論依據，在於傳聞證據未經當事人之反
    對詰問予以核實，乃予排斥，惟若當事人已放棄對原供述人
    之反對詰問權，於法院審判時表明同意該等傳聞證據可作為
    證據，基於證據資料愈豐富，愈有助於真實發現之理念，並
    貫徹刑事訴訟法修法加重當事人進行主義之精神，確認當事
    人對於證據能力有處分權之制度，傳聞證據經當事人同意做
    為證據，法院認為適當者，亦得為證據。另當事人於調查證
    據時，對於傳聞證據表示「沒有意見」，而未於言詞辯論終
    結前聲明異議，應視為已有將該等傳聞證據採為證據之同意
    ，此刑事訴訟法第一百五十九條之五定有明文。本案被告甲
    ○○及辯護人於本院審理程序中已表示對卷內人證、書證、
    物證之證據能力均無意見，本院審理時，被告及辯護人對被
    告以外之人於審判外之陳述之證據能力並未表示意見，迄本
    院言詞辯論終結前，被告及辯護人亦未爭執本案證據之證據
    能力，依刑事訴訟法第一百五十九條之五第二項之規定，應
    視為被告及辯護人已同意本案相關之傳聞證據均可做為證據
    ，本院斟酌本案卷內之證據並非非法取得，亦無證明力明顯
    過低之情形，且經本院於審判期日依法進行證據之調查、辯
    論，被告於訴訟上之程序權，已受保障，前揭各該證據，均
    得採為證據。
二、訊據被告對於上揭犯罪事實欄一所示製造第三級毒品愷他命
    之事實坦承不諱，惟矢口否認有何轉讓第三級毒品愷他命之
    犯行，並辯稱：賴俊男於九十七年十二月八日到伊上揭租屋
    處，看到伊放在桌上之愷他命就直接拿去施用云云。惟查：
  (一)上揭犯罪事實欄一之製造第三級毒品愷他命之事實，迭據被
    告於警詢、偵查及本院審理時均坦承不諱（見臺灣桃園地方
    法院檢察署九十八年度偵字第七七六二號卷第五頁至第一一
    頁、第一二六頁至第一二八頁、本院卷第二二頁背面至第二
    三頁），核與證人葉進昌、蕭文雅、范姜群勇證述情節相符
    （見上開偵卷第一七頁至第二一頁、第一三四頁至第一三六
    頁），復有桃園縣政府警察局中壢分局扣押筆錄、扣押物品
    目錄表、桃園縣政府警察局鑑識課刑案現場勘查紀錄表、桃
    園縣政府警察局現場勘察報告、刑案現場照片、房屋租賃契
    約、監視器翻拍畫面照片（見上開偵卷第二六頁至第三一頁
    、第三八頁至第九○頁、第九三頁、第九七頁至第一一九頁
    ）。且有扣案如附表一、二所示之物可佐。而扣案如附表一
    所示之物經內政部警政署刑事警察局檢驗結果，均檢出第三
    級毒品愷他命成分（重量、純度、純質淨重均如附表一所示
    ），有該局九十八年三月十八日刑鑑字第○九七○一九一五
    七○號鑑定書一紙在卷可稽（見上開偵卷第一四八頁至一五
    ○頁）。是被告上開製造第三級毒品愷他命之任意性自白與
    事實相符，堪予採信。
  (二)被告固以前情置辯，惟依證人賴俊男於偵查中證稱：伊施用
    的愷他命是在甲○○桌上拿的，因為伊看到他將毒品擺在桌
    上，伊就拿來玩，當時甲○○在場，他說愷他命都放在桌上
    要玩自己拿，沒有向伊收錢等語（見上開偵卷第一七○頁）
    ，核與證人賴俊男於警詢時證述是由甲○○無償提供愷他命
    施用等情大致相符（見上開偵卷第二二頁至第二三頁），是
    證人賴俊男上揭證述，堪以採信。足見九十七年十二月八日
    晚間八、九時許，被告確有無償提供所製造之第三級毒品愷
    他命予證人賴俊男施用無訛。況且，被告於警詢、偵查中亦
    均坦承無償提供製造完成之愷他命供證人賴俊男施用之情（
    見上開偵卷第一○頁背面、第一七一頁），亦與證人賴俊男
    上開證述情節並無二致，堪認被告於本院審理時翻異其詞、
    否認犯罪，係狡飾之詞不可信，是本件被告上開轉讓第三級
    毒品予證人賴俊男部分犯行，堪予認定。
  (三)綜上，被告上揭所辯，委不足採。本件事證明確，被告上揭
    犯行，堪以認定，應予依法論科
三、論罪科刑
  (一)本件被告行為後，毒品危害防制條例第四、十一、十一之一
    、十七、二十及二十五條，經立法院修正後，於九十八年五
    月二十日由總統公布，同年十一月二十日生效，其中修正後
    第四條第三項規定：「製造、運輸、販賣第三級毒品者，處
    五年以上有期徒刑，得併科新臺幣七百萬元以下罰金。」，
    而修正前即行為時同法第四條第三項規定：「製造、運輸、
    販賣第三級毒品者，處五年以上有期徒刑，得併科新臺幣五
    百萬元以下罰金。」，經比較新舊法結果，固以修正前之規
    定有利於被告，惟修正後毒品危害防治條例第十七條第二項
    增訂：「犯第四條至第八條之罪於偵查及審判中均自白者，
    減輕其刑。」，查被告就其製造第三級毒品愷他命之部分，
    於偵查及本院審理中（詳如前述），均坦承犯行，是經綜合
    比較新舊法規定結果，依刑法第二條第一項但書、第十一條
    規定及修正後毒品危害防治條例第十七條第二項規定，以修
    正後之新法較有利於被告，自應全部適用修正後之毒品危害
    防制條例規定論處。
  (二)查愷他命為毒品危害防制條例第二條第二項第三款所列管之
    第三級毒品。核被告甲○○所為，係犯毒品危害防制條例第
    四條第三項之製造第三級毒品罪及同條例第八條第三項之轉
    讓第三級毒品罪。被告持有愷他命之低度行為為製造之高度
    行為所吸收，不另論罪。被告與「阿湯」間就上開製造第三
    級毒品愷他命之犯行，有犯意聯絡，行為分擔，為共同正犯
    。查被告前有如事實欄所載之犯罪科刑及執行完畢之紀錄，
    此有臺灣高等法院被告前案紀錄表在卷可按，其前受有期徒
    刑執行完畢，於五年以內故意再犯上開有期徒刑以上之二罪
    ，均為累犯，俱應依刑法第四十七條第一項規定，加重其刑
    。被告於偵查及本院審理時均坦承製造第三級毒品愷他命部
    分犯行，就該部分犯行應依修正後毒品危害防制條例第十七
    條第二項規定減輕其刑，並依法先加而後減輕其刑。爰審酌
    被告年輕識淺，竟因經濟狀況不佳為圖私利，與「阿湯」共
    同製造第三級毒品，無視國家禁絕毒品之政策，厥為毒品氾
    濫之始作俑者，且扣案第三級毒品愷他命數量頗多，倘流入
    市面將戕害他人身心健康甚鉅，且為試驗製造之愷他命而轉
    讓愷他命予他人施用，惡性非輕，兼衡被告犯後就製造第三
    級毒品部分坦承犯行，態度尚佳等一切情狀，分別量處如主
    文所示之刑，並定應執行之刑，以資懲儆。
  (三)沒收部分
    按毒品危害防制條例第十八條第一項前段之規定，應予沒收
    銷燬之毒品，以經查獲之第一、二級毒品為限。又毒品依其
    成癮性、濫用性及對社會危害性，共分為四級，上開條例並
    就製造、運輸、販賣、意圖販賣而持有、以非法方法使人施
    用、引誘他人施用及轉讓不同等級之毒品等行為，分別定其
    處罰。鑑於第三、四級毒品均係管制藥品，特於同條例第十
    一條之一明定無正當理由，不得擅自持有；第十八條第一項
    後段復規定查獲之第三、四級毒品，無正當理由而擅自持有
    者，沒入銷燬之。從而，依同條例第十八條第一項後段應沒
    入銷燬之毒品，專指查獲施用或持有之第三、四級毒品而言
    ；倘係查獲製造、運輸、販賣、意圖販賣而持有、以非法方
    法使人施用、引誘他人施用或轉讓第三、四級毒品，既屬同
    條例相關法條明文規定處罰之犯罪行為，即非該條項應依行
    政程式沒入銷燬之範圍。又同條例第十九條第一項所定「供
    犯罪所用或因犯罪所得之物」，係指犯第四條至第九條、第
    十二條、第十三條或第十四條第一項、第二項之罪所用或所
    得之物，不包括毒品本身在內，是尚不得援用此項規定為第
    三、四級毒品之沒收依據。再同條例對於查獲之製造、運輸
    、販賣、意圖販賣而持有、以非法方法使人施用、引誘他人
    施用及轉讓第三、四級毒品之沒收，並無特別規定，如其行
    為已構成犯罪，則該毒品即屬不受法律保護之違禁物，應回
    歸刑法之適用，依刑法第三十八條第一項第一款之規定沒收
    之，始為適法，最高法院九十六年度台上字第八八四號著有
    判決可資參照。扣案如附表一所示之第三級毒品愷他命，係
    被告製造之第三級毒品愷他命，依前揭說明，屬違禁物，應
    依刑法第三十八條第一項第一款規定，不論屬於被告所有與
    否，均宣告沒收。至於鑑驗中費失之毒品，既已滅失，自無
    庸再宣告沒收。至扣案之附表二所示之物，為共同正犯「阿
    湯」所交或被告所有而供被告共同犯本件製造第三級毒品犯
    罪所用之物，足認該等物品均屬共同正犯「阿湯」或被告所
    有，供其與被告共同犯本件製造第三級毒品犯罪所用之物，
    依共同正犯責任連帶原則，均應依毒品危害防制條例第十九
    條第一項前段之規定宣告沒收。另其餘扣案之筆記本、電話
    小抄等物品，無證據證明與被告所犯本件製造第三級毒品或
    轉讓第三級毒品犯行有關，爰不予宣告沒收。
據上論斷，應依刑事訴訟法第二百九十九條第一項前段，毒品危
害防制條例第四條第三項、第八條第三項、第十七條第二項、第
十九條第一項前段，刑法第十一條、第二十八條、第五十一條第
五款、第三十八條第一項第一款、第四十七條第一項，判決如主
文。
本案經檢察官黃俊華到庭執行職務。
中    華    民    國    98    年    12    月    30    日
                  刑事第九庭  審判長  法  官  吳為平
                                      法  官  黃立昌
                                      法  官  林玉蕙
以上正本證明與原本無異。
如不服本判決應於收受判決後10日內向本院提出上訴書狀，並應
敘述具體理由。其未敘述上訴理由者，應於上訴期間屆滿後20日
內向本院補提理由書( 均須按他造當事人之人數附繕本) 「切勿
逕送上級法院」。
                                      書記官  魏里安
中    華    民    國    98    年    12    月    30    日
附表一
┌──┬──────┬───────────────┬─────┐
│編號│  物品名稱  │重量（含淨重、純度、純質淨重）│扣案物編號│
│    │            │                              │（鑑定書編│
│    │            │                              │號）      │
├──┼──────┼───────────────┼─────┤
│ 一 │第三級毒品愷│經檢驗結果含第三級毒品愷他命成│   一     │
│    │他命一包    │分，驗前毛重三百六十三點三六公│  （A）   │
│    │（白色晶體）│克（包裝重六點一公克），驗後淨│          │
│    │            │重三百五十六點○六公克，純度九│          │
│    │            │十九％，驗前純質淨重約三百五十│          │
│    │            │三點八六公克。                │          │
├──┼──────┼───────────────┼─────┤
│ 二 │第三級毒品愷│經檢驗結果含第三級毒品愷他命成│   二     │
│    │他命一包    │分，驗前毛重六百八十四點二四公│  （B）   │
│    │（白色晶體）│克（包裝重六點一公克），驗後淨│          │
│    │            │重六百七十六點○一公克，純度九│          │
│    │            │十九％，驗前純質淨重約六百七十│          │
│    │            │一點三五公克。                │          │
├──┼──────┼───────────────┼─────┤
│ 三 │第三級毒品愷│經檢驗結果含第三級毒品愷他命成│   四     │
│    │他命一包    │分，驗前毛重九十二點六四公克（│  （D）   │
│    │（白色細晶體│包裝重六點一公克），驗後淨重八│          │
│    │）          │十五點四七公克，純度九十七％，│          │
│    │            │驗前純質淨重約八十三點九四公克│          │
│    │            │。                            │          │
├──┼──────┼───────────────┼─────┤
│ 四 │第三級毒品愷│經檢驗結果含第三級毒品愷他命成│   五     │
│    │他命一包    │分，驗前毛重三百三十八點四三公│  （E）   │
│    │（白色粉末）│克（包裝重六點一公克），驗後淨│          │
│    │            │重三百三十二點一九公克，純度九│          │
│    │            │十七％，驗前純質淨重約三百二十│          │
│    │            │二點三六公克。                │          │
├──┼──────┼───────────────┼─────┤
│ 五 │第三級毒品愷│經檢驗結果含第三級毒品愷他命成│   六     │
│    │他命一包    │分，驗前毛重八百零六點七九公克│  （F）   │
│    │（白色晶體）│（包裝重六點一公克），驗後淨重│          │
│    │            │七百九十六點五一公克，純度九十│          │
│    │            │八％，驗前純質淨重約七百八十四│          │
│    │            │點六七公克。                  │          │
├──┼──────┼───────────────┼─────┤
│ 六 │第三級毒品愷│經檢驗結果含第三級毒品愷他命成│   七     │
│    │他命一包    │分，驗前毛重八百二十八點四五公│  （G）   │
│    │（白色晶體）│克（包裝重六點一公克），驗後淨│          │
│    │            │重八百十八點七六公克，純度九十│          │
│    │            │八％，驗前純質淨重約八百零五點│          │
│    │            │九公克。                      │          │
├──┼──────┼───────────────┼─────┤
│ 七 │第三級毒品愷│經檢驗結果含第三級毒品愷他命成│   八     │
│    │他命一包    │分，驗前毛重六百八十三點三五公│  （H）   │
│    │（白色晶體）│克（包裝重六點一公克），驗後淨│          │
│    │            │重六百七十四點三一公克，純度九│          │
│    │            │十八％，驗前純質淨重約六百六十│          │
│    │            │三點七公克。                  │          │
├──┼──────┼───────────────┼─────┤
│ 八 │第三級毒品愷│經檢驗結果含第三級毒品愷他命成│  一○    │
│    │他命一包    │分，驗前毛重一點三六公克（包裝│  （I）   │
│    │（白色粉末）│重零點五八公克），驗後淨重零點│          │
│    │            │七公克。                      │          │
├──┼──────┼───────────────┼─────┤
│ 九 │第三級毒品愷│經檢驗結果含第三級毒品愷他命成│   九     │
│    │他命一包    │分，驗前毛重一點六五公克（包裝│  （J）   │
│    │（白色細晶體│重零點五八公克），驗後淨重零點│          │
│    │）          │九九公克。                    │          │
├──┼──────┼───────────────┼─────┤
│一○│錐形瓶一瓶  │經檢驗結果含第三級毒品愷他命成│   一九   │
│    │（內含黃綠色│分，驗前毛重六千四百七十五公克│  （K）   │
│    │液體）      │（包裝玻璃瓶重約三千二百三十五│          │
│    │            │公克），驗後淨重三千一百八十一│          │
│    │            │公克，純度十％，驗前純質淨重約│          │
│    │            │三百二十四公克。              │          │
├──┼──────┼───────────────┼─────┤
│一一│粉紅色塑膠箱│經檢驗結果含第三級毒品愷他命成│   二○   │
│    │一盒（內含白│分，驗前毛重二萬三千零六十公克│  （L）   │
│    │色粉末）    │（包裝塑膠盒重約四千一百三十八│          │
│    │            │公克），驗後淨重一萬八千九百二│          │
│    │            │十點七七公克，純度六十七％，驗│          │
│    │            │前純質淨重約一萬二千六百七十七│          │
│    │            │點七四公克。                  │          │
├──┼──────┼───────────────┼─────┤
│一二│粉紅色塑膠箱│經檢驗結果含第三級毒品愷他命成│  二一    │
│    │一盒（內含白│分，驗前毛重一萬二千七百六十公│  （M）   │
│    │色粉末）    │克（包裝塑膠箱重約二千八百九十│          │
│    │            │六公克），驗後淨重九千八百六十│          │
│    │            │二公克，純度九十八％，驗前純質│          │
│    │            │淨重約九千六百六十六點七二公克│          │
│    │            │。                            │          │
├──┼──────┼───────────────┼─────┤
│一三│第三級毒品愷│經檢驗結果含第三級毒品愷他命成│  一一    │
│    │他命一包    │分，驗前毛重八百四十二點四四公│ （P一）  │
│    │（淡黃色晶體│克（包裝重二十一點三四公克），│          │
│    │）          │驗後淨重八百二十點二六公克，純│          │
│    │            │度八十五％，驗前純質淨重約六百│          │
│    │            │九十七點九三公克。            │          │
├──┼──────┼───────────────┼─────┤
│一四│第三級毒品愷│經檢驗結果含第三級毒品愷他命成│  一二    │
│    │他命一包    │分，驗前毛重六百零八點七九公克│ （P二）  │
│    │（淡黃色晶體│（包裝重二十一點三四公克），驗│          │
│    │）          │後淨重五百八十六點八五公克，純│          │
│    │            │度七十六％，驗前純質淨重約四百│          │
│    │            │四十六點四六公克。            │          │
├──┼──────┼───────────────┼─────┤
│一五│第三級毒品愷│經檢驗結果含第三級毒品愷他命成│  一三    │
│    │他命一包    │分，驗前毛重五百九十三點七一公│ （P三）  │
│    │（淡黃色晶體│克（包裝重二十一點三四公克），│          │
│    │）          │驗後淨重五百七十一點六三公克，│          │
│    │            │純度七十九％，驗前純質淨重約四│          │
│    │            │百五十二點一七公克。          │          │
├──┼──────┼───────────────┼─────┤
│一六│第三級毒品愷│經檢驗結果含第三級毒品愷他命成│  一四    │
│    │他命一包    │分，驗前毛重五百四十二點七五公│ （P四）  │
│    │（淡黃色晶體│克（包裝重二十一點三四公克），│          │
│    │）          │驗後淨重五百二十點六公克，純度│          │
│    │            │九十％，驗前純質淨重約四百六十│          │
│    │            │九點二六公克。                │          │
├──┼──────┼───────────────┼─────┤
│一七│第三級毒品愷│經檢驗結果含第三級毒品愷他命成│  一五    │
│    │他命一包    │分，驗前毛重八百五十四點一七公│ （P五）  │
│    │（淡黃色晶體│克（包裝重二十一點三四公克），│          │
│    │）          │驗後淨重八百三十二點二五公克，│          │
│    │            │純度九十七％，驗前純質淨重約八│          │
│    │            │百零七點八四公克。            │          │
├──┼──────┼───────────────┼─────┤
│一八│第三級毒品愷│經檢驗結果含第三級毒品愷他命成│  一六    │
│    │他命一包    │分，驗前毛重六百六十二點五九公│ （P六）  │
│    │（淡黃色晶體│克（包裝重二十一點三四公克），│          │
│    │）          │驗後淨重六百四十點五九公克，純│          │
│    │            │度七十三％，驗前純質淨重約四百│          │
│    │            │六十八點一一公克。            │          │
├──┼──────┼───────────────┼─────┤
│一九│第三級毒品愷│經檢驗結果含第三級毒品愷他命成│  一七    │
│    │他命一包    │分，驗前毛重七百九十一點一八公│ （P七）  │
│    │（淡黃色晶體│克（包裝重二十一點三四公克），│          │
│    │）          │驗後淨重七百六十九點三七公克，│          │
│    │            │純度八十五％，驗前純質淨重約六│          │
│    │            │百五十四點三六公克。          │          │
├──┼──────┼───────────────┼─────┤
│二○│第三級毒品愷│經檢驗結果含第三級毒品愷他命成│  一八    │
│    │他命一桶    │分，驗前毛重一萬零七百九十公克│  （Q）   │
│    │（黃褐色液體│（包裝塑膠桶重約八百二十一公克│          │
│    │）          │），驗後淨重九千九百五十四公克│          │
│    │            │，純度十六％，驗前純質淨重約一│          │
│    │            │千五百九十五點零四公克        │          │
└──┴──────┴───────────────┴─────┘
附表二
┌──┬──────┬────┬────┐
│編號│  物品名稱  │ 數量   │ 所有人 │
├──┼──────┼────┼────┤
│ 一 │   烤箱     │ 三台   │  被告  │
├──┼──────┼────┼────┤
│ 二 │  電磁爐    │ 一台   │  同上  │
├──┼──────┼────┼────┤
│ 三 │ 加壓器具   │ 一台   │  同上  │
├──┼──────┼────┼────┤
│ 四 │酸鹼測定器  │ 二台   │  同上  │
├──┼──────┼────┼────┤
│ 五 │塑膠量水杯  │ 一個   │  同上  │
├──┼──────┼────┼────┤
│ 六 │過濾紙      │ 一盒   │  同上  │
├──┼──────┼────┼────┤
│ 七 │過濾袋      │ 一個   │  同上  │
├──┼──────┼────┼────┤
│ 八 │過濾網      │ 一張   │  同上  │
├──┼──────┼────┼────┤
│ 九 │塑膠杓子    │ 一個   │  同上  │
├──┼──────┼────┼────┤
│一○│漏斗        │ 一個   │  同上  │
├──┼──────┼────┼────┤
│一一│瓷器濾網    │ 一個   │  同上  │
├──┼──────┼────┼────┤
│一二│封口小塑膠袋│二百個  │  同上  │
├──┼──────┼────┼────┤
│一三│四角塑膠箱  │十八個  │  同上  │
├──┼──────┼────┼────┤
│一四│電子磅秤    │ 一台   │  同上  │
├──┼──────┼────┼────┤
│一五│玻璃萃取瓶  │ 一個   │  同上  │
├──┼──────┼────┼────┤
│一六│活性碳素    │ 一瓶   │  同上  │
├──┼──────┼────┼────┤
│一七│溫度計      │ 二個   │  同上  │
├──┼──────┼────┼────┤
│一八│滴管        │ 七根   │  同上  │
├──┼──────┼────┼────┤
│一九│手機（含SIM │ 一支   │「阿湯」│
│    │卡）        │        │        │
└──┴──────┴────┴────┘
附錄本案論罪科刑法條：
毒品危害防制條例第4 條規定：
製造、運輸、販賣第一級毒品者，處死刑或無期徒刑；處無期徒
刑者，得併科新臺幣二千萬元以下罰金。
製造、運輸、販賣第二級毒品者，處無期徒刑或七年以上有期徒
刑，得併科新臺幣一千萬元以下罰金。
製造、運輸、販賣第三級毒品者，處五年以上有期徒刑，得併科
新臺幣七百萬元以下罰金。
製造、運輸、販賣第四級毒品者，處三年以上十年以下有期徒刑
，得併科新臺幣三百萬元以下罰金。
製造、運輸、販賣專供製造或施用毒品之器具者，處一年以上七
年以下有期徒刑，得併科新臺幣一百萬元以下罰金。
前五項之未遂犯罰之。
毒品危害防制條例第8 條規定：
轉讓第一級毒品者，處一年以上七年以下有期徒刑，得併科新臺
幣一百萬元以下罰金。
轉讓第二級毒品者，處六月以上五年以下有期徒刑，得併科新臺
幣七十萬元以下罰金。
轉讓第三級毒品者，處三年以下有期徒刑，得併科新臺幣三十萬
元以下罰金。
轉讓第四級毒品者，處一年以下有期徒刑，得併科新臺幣十萬元
以下罰金。
前四項之未遂犯罰之。
轉讓毒品達一定數量者，加重其刑至二分之一，其標準由行政院
定之。

司法院資訊處製作；財團法人民間司法改革基金會備份。
